臺灣新北地方法院刑事判決
111年度訴字第296號
公  訴  人  臺灣新北地方檢察署檢察官
被      告  黃宗霖


指定辯護人 本院公設辯護人張哲誠  
上列被告因違反毒品危害防制條例案件，經檢察官提起公訴（11
0年度偵字第39684號），本院判決如下：
    主  文
黃宗霖共同犯販賣第三級毒品罪，處有期徒刑捌年。
    事  實
一、黃宗霖明知第三級毒品4-甲基甲基卡西酮係毒品危害防制條
    例第2條第2項第3款所列管之第三級毒品，不得非法持有及
    販賣，竟與真實姓名年籍不詳之成年男子共同基於販賣第三
    級毒品以營利之犯意，於民國110年7月11日20時30分許，以
    通訊軟體Messenger暱稱「Huang Wu Kong」與鄭益智（涉犯
    持有第三級毒品純質淨重5公克以上之罪之部分，業經本院
    以110年度簡字第4937號案件判決確定）聯繫，並於同日22
    時34分許，約定在新北市○○區○○路000號會面，嗣於同日22
    時50分許，雙方在上開處所見面後，當場達成以新臺幣2萬8
    千元之價格，出售摻有第三級毒品4-甲基甲基卡西酮之咖啡
    包80包予鄭益智之合意後，黃宗霖即告知鄭益智可先行前往
    新北市○○區○○街000○0號，拿取上開毒品咖啡包，再於一個
    月後，將價金以匯款方式交予黃宗霖，鄭益智旋即依照約定
    ，於同日23時許，前往前揭處所後，即有一名真實姓名年籍
    不詳之成年男子，將前揭毒品咖啡包交予鄭益智，嗣鄭益智
    於同年月16日22時30分許，騎乘機車行經新北市○○區○○路00
    0號前時，為警盤查，並當場扣得摻有第三級毒品4-甲基甲
    基卡西酮之咖啡包76包（驗餘淨重共計461.61公克），始循
    線查悉上情。
二、案經新北市政府警察局樹林分局報告臺灣新北地方檢察署檢
    察官偵查起訴。
    理  由
一、訊據被告黃宗霖矢口否認涉有何上開犯行，辯稱：伊跟鄭益
    智以前會一起吸食毒品，鄭益智本來就有「小龍」的聯絡方
    式，當天見面只是要確認「小龍」的聯絡方式，之後就是他
    們自己聯絡，伊沒有販賣毒品等語。經查：
　㈠被告於110年7月11日21時5分許，以通訊軟體Messenger暱稱
    「Huang Wu Kong」與證人鄭益智相約在新北市○○區○○路000
    號會面，被告於同日22時50分許，依約在上開處所與證人鄭
    益智會面後，證人鄭益智旋即駕車前往新北市○○區○○街000○
    0號前等候，於同日23時許，有一名真實姓名年籍不詳之成
    年男子步行至證人鄭益智車旁，將摻有第三級毒品4-甲基甲
    基卡西酮之咖啡包80包交予證人鄭益智，嗣證人鄭益智於同
    年月16日22時30分許，騎乘機車行經新北市○○區○○路000號
    前時，為警盤查，並當場扣得摻有第三級毒品4-甲基甲基卡
    西酮之咖啡包76包（驗餘淨重共計461.61公克），且扣案咖
    啡包經送驗結果，均檢出第三級毒品4-甲基甲基卡西酮之成
    分等節，為被告黃宗霖所不否認（見偵卷第2頁、第199頁至
    第200頁、本院卷第62之1頁），核與證人鄭益智於偵訊及本
    院審理時證述（見偵卷第187頁至第188頁、本院卷第98頁至
    第102頁）之情節大致相符，並有證人鄭益智所持用行動電
    話内臉書通訊軟體Messenger與被告所使用暱稱「Huang Wu 
    Kong」之對話紀錄翻拍照片、被告所使用臉書帳號頁面之翻
    拍照片、新北市○○區○○路000號前及新北市○○區○○街000○0號
    前監視錄影畫面翻拍照片、證人鄭益智之自願受搜索同意書
    、新北市政府警察局樹林分局搜索扣押筆錄暨扣押物品目錄
    表、現場及扣案物照片及内政部警政署刑事警察局110年8月
    19日刑鑑字第1100080054號鑑定書各1份（見偵卷第33頁至
    第45頁、第71頁至第77頁、第93頁至第170頁、第182頁）在
    卷可稽，此部分事實洵堪認定。
　㈡被告雖以前詞置辯，然查，證人鄭益智於偵訊時具結證稱：
    伊於110年7月16日22時30分許，在新北市○○區○○路000號前
    ，為警查獲，並扣得摻有第三級毒品4-甲基甲基卡西酮之咖
    啡包76包，上開毒品咖啡包係伊以臉書通訊軟體先行聯絡黃
    宗霖，伊當時有告知伊要買毒品咖啡包，但是沒有說數量，
    當時是先約見面，約在新北市○○區○○路000號會面，碰面時
    ，伊跟黃宗霖說要買80包咖啡包，黃宗霖說要2萬8千元，伊
    同意後，黃宗霖要伊去新北市○○區○○街000○0號前等，伊駕
    車前往該處後，等了大約5分鐘，就有人過來把80包咖啡包
    交給伊，當時說好一個月後要付錢給黃宗霖，但伊還沒給，
    伊當時是找黃宗霖買毒品，不是請他幫伊聯絡別人，由別人
    賣咖啡包給伊等語（見偵卷第187頁至第188頁）；於本院審
    理時到庭具結證稱：伊跟黃宗霖是朋友，在KTV認識，彼此
    交情一般，伊於110年7月16日晚上為警查獲，並扣得之毒品
    咖啡包76包，是跟被告拿的，當天是先用臉書聯繫，伊不記
    得當初在訊息裡面具體講了什麼，黃宗霖當時要伊去找他當
    面洽談，後來是購買2萬多元的咖啡包，談好價格、數量後
    ，黃宗霖要伊去新北市○○區○○街000○0號拿東西，價金的部
    分，原本是約定一個月後匯款至黃宗霖指定帳戶，但是後來
    伊沒給，這次不是伊第一次跟黃宗霖購買毒品等語（見本院
    卷第98頁至第102頁），而觀諸證人鄭益智上開偵訊及本院
    審理時之證述，就其與被告交易毒品之過程所為之證述內容
    前後大致相符，且證人鄭益智於偵訊及本院審理時均已依法
    具結，衡情自無甘冒偽證罪處罰之風險，恣意構詞誣陷被告
    之動機與必要。再者，依卷附證人鄭益智所持用行動電話内
    臉書通訊軟體與被告之臉書對話紀錄翻拍照片、被告所使用
    臉書帳號頁面之翻拍照片，及新北市○○區○○路000號、俊興
    街209之5號前監視錄影畫面翻拍照片，可見被告與證人於11
    0年7月11日20時30分許，相約見面，並於同日22時34分許，
    約定在新北市○○區○○路000號會面，於同日22時50分許，在
    上開處所會面，並坐在中庭談話後，證人鄭益智於同日22時
    54分許，離開上開處所，並駕車於同日22時59分許抵達新北
    市○○區○○街000○0號前等候，於同日23時許，一名真實姓名
    年籍不詳之成年男子步行至證人鄭益智車邊，並將手自證人
    鄭益智副駕駛坐車窗伸入證人鄭益智車內後，旋即於23時1
    分許步行離開該處等節，核與證人鄭益智上開證述之情節相
    符，足為證人鄭益智證詞之補強證據，是證人鄭益智證稱於
    上開時、地，向被告購買毒品咖啡包等語，應堪採信。
　㈢至被告抗辯伊與證人鄭益智會面，係證人鄭益智要向伊確認
    「小龍」之聯絡方式云云，然查，證人鄭益智一開始係以通
    訊軟體Messenger與被告聯繫，若僅係為確認「小龍」之聯
    絡方式，僅需於通訊軟體內確認即可，何以需見面確認？被
    告此部分所辯與證人鄭益智證述不符，亦與常情有違，復無
    其他事證可資相佐，是被告所述顯難以盡信。更況乎，依證
    人鄭益智於偵訊及本院審理時之證述，可知其與被告間並無
    私交，見面的目的僅係為購買毒品，既已清楚敘述以通訊軟
    體Messenger聯絡、交易之經過、付款方式各節，且證人鄭
    益智於本院審理時，亦已明確證稱沒聽過綽號「小龍」之人
    （見本院卷第100頁），更難認被告此部分所辯為可採。是
    綜合上情，益徵被告辯稱其與證人鄭益智相約見面是要確認
    「小龍」之聯絡方式云云，核與卷內事證不符，並不足作為
    有利於被告犯罪事實之認定。
　㈣販賣毒品係違法行為，非可公然為之，且毒品可任意分裝、
    增減份量、調整純度，其價格並隨時依交易雙方之關係、資
    力、需求量、對行情之認知、來源是否充裕、查緝是否嚴緊
    、購買者被查獲時供出來源之風險評估等因素而變動，既無
    公定價格，亦無法一概而論；因而販賣之利得，除經坦承犯
    行，或帳冊價量均臻明確外，委難察得實情。然衡以毒品價
    格昂貴且不易取得，其販賣行為涉及重罪，並為治安機關所
    嚴加查緝，若販賣毒品之人無利可圖，應無冒著被查獲之風
    險而平白攜帶毒品往返送交他人、自曝於險之理，故販賣毒
    品之人有從中賺取價差或量差而牟利之意圖，應屬合理認定
    。是被告交付摻有第三級毒品4-甲基甲基卡西酮之咖啡包80
    包予證人鄭益智，並約定一個月後證人鄭益智應將價金2萬8
    千元，匯款至被告指定帳戶，其主觀上應有營利之意圖，應
    可認定。
  ㈤綜上，本案事證已臻明確，被告犯行堪以認定，應依法論科
    。
二、論罪科刑：
　㈠論罪：
　　核被告所為，係違反毒品危害防制條例第4條第3項之販賣第
    三級毒品罪。
　㈡科刑：
　　爰以行為人責任為基礎，審酌被告明知第三級毒品足以戕害
    人之身體健康，竟仍為圖己利，漠視法令禁制，販賣第三級
    毒品，其法紀觀念薄弱，助長施用毒品惡習，造成人民生命
    健康受損之成癮性及危險性，非惟戕害國人身心健康，亦危
    害社會治安，且販賣之數量非微（扣案76包咖啡包送鑑結果
    ，驗餘淨重共計461.61公克，驗前純質淨重共計13.89公克
    ），兼衡其前因販賣第二毒品罪，經本院以105年度訴字第5
    76號判決判處有期徒刑1年10月，經臺灣高等法院以106年度
    上訴字第1887號判決駁回上訴，再經最高法院以107年度台
    上字第2233號判決駁回上訴確定，甫於109年4月4日假釋期
    滿未經撤銷視為執行完畢之素行，有臺灣高等法院被告前案
    紀錄表1紙在卷可考，暨其自陳高中畢業之智識程度、工地
    派遣工，與母親同住之家庭經濟狀況（見本院卷第107頁）
    、犯罪後始終否認犯行之犯後態度、犯罪動機、目的、手段
    、情節、販賣毒品之次數、數量，對象及金額等一切情狀，
    量處如主文所示之刑。
三、沒收：
　㈠扣案摻有第三級毒品4-甲基甲基卡西酮之咖啡包76包（驗餘
    淨重共計461.61公克），業經本院以110年度簡字第4937號
    諭知沒收，有上開判決書1份在卷可憑，爰不予重複諭知沒
    收。 
　㈡證人鄭益智於本院審理時證稱本件毒品交易之價金均尚未給
    付等語（見本院卷第101頁），是難認被告業已實際獲有犯
    罪所得，故不予宣告沒收及追徵，併此敘明。　
據上論斷，應依刑事訴訟法第299條第1項前段（僅記載程序法條
），判決如主文。
本案經檢察官徐世淵提起公訴，檢察官秦嘉瑋到庭執行職務。
中　　華　　民　　國　　111 　年　　9 　　月　　20　　日
                  刑事第十二庭  審判長法  官  陳正偉
　
                                      法  官  陳志峯
　
                                      法  官  鄭淳予
上列正本證明與原本無異。
如不服本判決，應於判決送達後20日內敘明上訴理由，向本院提
出上訴狀（應附繕本），上訴於臺灣高等法院。其未敘述上訴理
由者，應於上訴期間屆滿後20日內向本院補提理由書「切勿逕送
上級法院」。
                                      書記官  汪承翰
中　　華　　民　　國　　111 　年　　9 　　月　　21　　日
附錄本案論罪科刑法條全文：
毒品危害防制條例第4條
製造、運輸、販賣第一級毒品者，處死刑或無期徒刑；處無期徒
刑者，得併科新臺幣三千萬元以下罰金。
製造、運輸、販賣第二級毒品者，處無期徒刑或十年以上有期徒
刑，得併科新臺幣一千五百萬元以下罰金。
製造、運輸、販賣第三級毒品者，處七年以上有期徒刑，得併科
新臺幣一千萬元以下罰金。
製造、運輸、販賣第四級毒品者，處五年以上十二年以下有期徒
刑，得併科新臺幣五百萬元以下罰金。
製造、運輸、販賣專供製造或施用毒品之器具者，處一年以上七
年以下有期徒刑，得併科新臺幣一百五十萬元以下罰金。
前五項之未遂犯罰之。